【裁判字號】    90,訴,314
【裁判日期】    920827
【裁判案由】    違反山坡地保育利用條例等
【裁判全文】
臺灣屏東地方法院刑事判決                            九十年度訴字第三一四號
    公  訴  人  臺灣屏東地方法院檢察署檢察官
    被      告  辛○○
    被      告  甲○○
    被      告  丙○○
    被      告  丁○○
    被      告  己○○
    被      告  癸○○
    右四人共同
右列被告因違反山坡地保育利用條例等案件，經檢察官提起公訴（八十九年度偵字第
三九七九號、第五七五○號），本院判決如左：
     主  文
甲○○、丙○○、辛○○、癸○○共同連續竊盜，甲○○、丙○○各處有期徒刑捌月
，辛○○處有期徒刑陸月，癸○○處有期徒刑肆月，辛○○、癸○○如易科罰金，均
以參佰元折算壹日。扣案之ＰＣ－三○○型挖土機壹台沒收。
丁○○、己○○均無罪。
    事  實
一、緣「正舟營造有限公司」於民國八十九年一月間標得屏東縣三地門鄉公所「青葉
    排水改善工程」，隨即將該工程轉包予「宏尚建機企業行」（下稱宏尚企業行）
    施作，宏尚企業行僱請甲○○負責處理現場工地事宜，並指揮挖土機司機丙○○
    等工人施作工程，因該工程規劃路線經過辛○○管理之屏東縣三地門鄉安坡村安
    坡二三三號國有土地附近（辛○○自耕作權人戊○○處取得該國有土地二年之耕
    作權），甲○○為求工程施作順遂，指示丙○○向辛○○借用上述地號國有土地
    堆放施作工程產生之廢土，辛○○因認上述土地地勢高低不平耕作不便，趁機要
    求丙○○事後應將土地整平便利其耕作。嗣該工程於同年五月初完工驗收後，甲○○、丙○○、辛○○均明知上述地號土地為國有土地，管理人為財政部國有財
    產局，竟共同基於意圖為自己不法所有之概括犯意，趁財政部國有財產局不及注
    意之際，謀議由丙○○以挖掘砂石外運之方式整平土地，運送砂石之機具由甲○○、丙○○負責，挖採所得之砂石亦交由甲○○、丙○○處理，謀議既定，旋推
    由丙○○於八十九年五月十日起，駕駛其所有之ＰＣ－三百型挖土機將上述土地
    上砂石集中待運，同年五月中旬某日起，由丙○○出面以每日新台幣（下同）六
    千元之代價，僱請知情之癸○○駕駛安雄交通股份有限公司（下稱安雄公司）所
    有之車牌號碼ＪＫ－一○三號大貨車到場將砂石外運至屏東縣大陸關寮某處出售
    牟利。甲○○、丙○○為求加速外運砂石，另推由丙○○於同年五月十六日以每
    日六千元之代價，僱請不知情之己○○到場載運砂石，己○○因忙於農作轉而以
    每日一千五百元之代價，委請不知情之丁○○駕駛己○○所有之車牌號碼ＶＯ－
    二四八號大貨車（己○○、丁○○無罪部分詳述於後），於同年五月十七日至上
    述土地與癸○○併同載運砂石至同一處所出售牟利。迨丁○○載運約六車砂石外
    運後，為警於同日十七時三十分許，在上述地號土地上當場查獲丙○○、癸○○
    、丁○○三人，並扣得ＰＣ－三百型挖土機、ＪＫ－一○三號及ＶＯ－二四八號
    大貨車各一台。嗣經屏東縣里港地政事務所到場測量後發現該地遺留深約三公尺
    ，面積總計約零點四六公頃之坑洞（起訴書誤為長一○○公尺、寬七○公尺、深
    約一丈，總計挖採之砂石約八○○○立方公尺）。
二、案經屏東縣警察局移送臺灣屏東地方法院檢察署檢察官偵查起訴。
    理  由
壹、被告甲○○、丙○○、辛○○、癸○○有罪部分
一、被告甲○○、丙○○、辛○○、癸○○均矢口否認有何竊盜之犯行，被告甲○○
    辯稱：警方查獲時，工程已經完工，棄土亦已清理完畢，我也沒有在現場，且丙○○所駕駛之挖土機型號為ＰＣ三○○型，與施作工程依約應使用ＰＣ二○○型
    不同，可知丙○○所為與施作工程無關，是丙○○於工程完工後，私自挖取砂石
    外運，我沒有與丙○○等人共同竊盜云云。被告丙○○辯稱：我是在作工程收尾
    工作，完全聽從工地負責人甲○○指揮，不知有何竊盜情事云云。被告辛○○辯
    稱：我只有出借土地方便丙○○等人施工，並沒有要求整地，也不知有何濫挖土
    地之情事。而且土地租期於八十九年四月二十七日屆滿後，我就沒有權利管理土
    地，本件盜採砂石亦與我無關云云。被告癸○○辯稱：我單純受僱於宏尚企業行
    開車載運砂石，僱主如何指示，我就如何工作，不知有何竊盜行為云云。經查：
（一）被告辛○○於八十七年四月二十七日向戊○○處承租使用屏東縣三地門鄉○○
      村○○段二三三地號國有土地，嗣宏尚企業行承作屏東縣三地門鄉「青葉排水
      改善工程」時，被告甲○○指示被告丙○○向被告辛○○借用上述土地供予工
      程車輛出入或堆置廢土，方便工程施作。惟工程完工驗收後，被告丙○○仍駕
      駛ＰＣ三百型挖土機挖取上述土地上砂石集中堆放，並於八十九年五月中旬僱
      請被告癸○○駕駛車牌號碼ＪＫ－一○三號大貨車，同年五月十六日僱請被告
      己○○，被告己○○轉而委請被告丁○○於同年五月十七日駕駛車牌號碼ＶＯ
   －二四八號大貨車將土地上砂石外運至屏東東縣大陸關寮某處，嗣為警於同年
      五月十七日十七時三十分許在上述土地當場查獲盜挖情事，並扣得上述挖土機
      一台、大貨車二台，檢察官到場勘驗後，委請屏東縣里港地政事務所測量後發
      現盜採現場遺留深約三公尺，面積總計約零點四六公頃之坑洞等情，分別經被
      告辛○○、甲○○、丙○○、癸○○、己○○、丁○○供述在卷，核與證人鄭
      長明、乙○○、葉正林供述查獲之情節大致相符，並有耕地委託經營種植木瓜
      契約書、屏東縣三地門鄉○○段地號查詢表、警方會同屏東縣政府及三地門鄉
      鄉公所之會勘紀錄、檢察官勘驗筆錄及屏東縣里港地政事務所土地複丈成果圖
      各一紙、贓證物責付保管單三紙，查獲時現場相片七幀在卷可證。
（二）被告辛○○與戊○○簽定之耕地委託經營種植木瓜契約書規定，被告辛○○使
      用上述國有土地期限自八十七年四月二十七日起至八十九年四月二十七日止。
      惟上述租約到期後，被告辛○○遲未表達是否續租一節，業經被告辛○○於本
      院審理時供述在卷（見本院卷第九十七頁），核與證人戊○○於偵查中及本院
      審理時結證供述之情節大致相符。但被告辛○○自承於本案事發後（即租約屆
      期後）仍到場採收木瓜（見本院卷第二四七頁），並曾供述：「我曾阻止丙○○盜濫採行為，並當面告知其不得挖取土石外運，但丙○○置之不理仍繼續挖
      取該地土石外運。」等語（見警卷第二頁），核與被告丙○○供述：「（辛○○）有時有（在現場），挖地的範圍依辛○○所說的範圍。」（見本院卷第一
      四三頁）、被告癸○○供述：「．．．（我在現場）也有看到辛○○在照顧他
      的木瓜。」等語大致相符（見本院卷第一四四頁），則被告辛○○於租約到期
      後，持續收益、照顧其種植之木瓜，足認被告辛○○如常使用土地之事實，其
      應有續予承租土地之計劃，否則何需如此，被告辛○○辯稱租約到期後無法置
      喙云云，應為卸責之詞，不能相信。
（三）被告辛○○同意被告丙○○使用上述土地堆置廢土時，併同表示應將該地整平
      以利耕作一節，業經被告丙○○於警訊時供述：「該工程棄方砂石，暫時堆放
      於安坡段二三三號上，當時有經過地主辛○○同意，但條件係要將該地整平。
      」（見警卷第五頁），於偵查中供述：「．．．（辛○○）他說如我們要整理
      時，叫我把地整平，以利他耕種。」（見偵查卷第十二頁），於本院審理時供
      述：「．．．（辛○○說）工程完工之後要將土地整平．．．。」等語一致（
      見本院卷第九十九頁），核與被告甲○○於偵查中供述：「地主我不認識，有
      叫丙○○去借（地）。」、「．．．（借地代價）把地整平而己。」（見偵查
      卷第十二頁），而本件被告丙○○挖掘土地期間，被告辛○○亦曾在現場目睹
      未予阻止，已如上述，被告丙○○挖掘土地之方式，自是基於與被告辛○○約
      定之整平行為，益徵被告辛○○與丙○○間確有土地整平之協議，並以挖取該
      土地內土石之方式，達成整平土地之目的至明。被告辛○○辯稱並無整平土地
      之協議云云，亦不足信。
（四）屏東縣三地門鄉公所「青葉排水改善工程」契約規定廠商應於八十九年五月三
      十一日以前全部完工，有工程契約書在卷可證。關於工程確實完工日期，屏東
      縣三地門鄉公所亦函覆稱：該項工程八十九年一月十一日開工至八十九年五月
      三十一日完工等語。此亦有該鄉公所九十一年十二月二十四日三鄉建字第○九
      一○○○九九○八號函在卷可佐。但警方於八十九年五月十七日查獲本件竊盜
      採犯行後，三地門鄉公所人員到場履勘時，發現該工程已經完工一節，分別經
      證人即三地門鄉鄉公所職員鄭長明供述：「（案發）我去看時（青葉排水改善
      工程）已完工．．．。」（見偵查卷第二十四頁）、技士乙○○供述：「（案
      發當時是否在做青葉排水溝工程？）當時工程已完成．．．。」等語明確（見
      本院審理卷第一○六頁），足以認定上述工程應於警方查獲前已經完工之事實
      ，上述契約內容應是規定最遲完工時間，而三地門鄉公所函文，顯亦是依循契
      約記載之內容，均不符事實。而本件遭挖採之土地為國有土地，被告丙○○挖
      採砂石時，為免遭人發現橫生枝節，自會選擇上述工程完工，鄉公所人員驗收
      完畢後動手，應可認定被告丙○○等人係於工程完工驗收後挖採砂石之事實。
      又宏尚企業行為施作本件工程，分別僱請被告丙○○、癸○○二人，業經被告
      丙○○、甲○○供述明確，被告丙○○、癸○○二人對於工程施作之範圍、進
      度應知悉甚詳，其等於上述工程完工後另行挖採、載運上述土地上之砂石，衡
      應知曉該項工作與上述工程無關，尤其被告丙○○又曾出面向被告辛○○借用
      土地，被告丙○○更加知道內情，是被告丙○○、癸○○均辯稱：係聽從僱主
      指示施工，不知有何違法情事云云，亦為卸責之詞，不足採信。
（五）被告甲○○指示被告丙○○挖採砂石並僱請司機，期間被告甲○○亦在現場等
      情，業經被告丙○○於本院審理時供述：「都是甲○○叫我挖的。」、「挖了
      差不多一個禮拜．．．。」、「．．．甲○○（叫我請司機），他說這些土沒
      有辦法處理，叫我請司機去載．．．。」、「甲○○五月十日起他每個早上都
      有去看現場，我是受他僱用的。」等語（見本院卷第一四二頁、第一九二頁、
      第一九六頁），核與被告癸○○供述：「．．．我在現場有看到甲○○在巡視
      現場．．．。」、「．．．（五月十七日）當天甲○○有在現場處理事情．．
      ．。」、「是甲○○叫丙○○做，丙○○叫我們載土．．．。」之情節大致相
      符（見本院卷第一四四頁、第一九四頁、第三一三頁），參酌被告甲○○於案
      發後為警訊問時供述：「我知道此事（指丙○○挖採砂石外運），當初工程施
      工時，將工程棄土堆置在該地段上，有徵求地主同意，條件是事後將該地整平
      ．．．。」（見警卷第十二頁），益見被告丙○○、癸○○供述被告甲○○指
      示施工一事，並非無稽，又被告丙○○、癸○○與甲○○間，並無何仇恨可言
      ，查無被告丙○○、癸○○誣陷被告甲○○之動機，因此被告丙○○、癸○○
      所述，應可採信。被告甲○○於工程完工後，竟仍指示被告丙○○挖採外運砂
      石，其等共同基於不法所有之意圖甚明。至被告丙○○雖係駕駛ＰＣ三○○型
      挖土機挖採砂石，此與被告丙○○受僱時依約應使用ＰＣ二○○型挖土機不同
      ，但被告丙○○所有之ＰＣ二○○型挖土機於施工中發生故障，改駕駛ＰＣ三
      ○○型挖土機一節，業經被告丙○○供述明確，衡諸常情，被告丙○○既係緊
      接工程完工後挖採砂石，自以現場機具直接施工較為合理，斷無浪費時間、金
      錢，僱請他人調換挖土機類型之可能，是被告甲○○以被告丙○○駕駛機具型
      號不同，據為被告丙○○所為與其無關云云，亦不足信。
（六）綜上所述，被告甲○○於工程完工後，與被告丙○○謀議挖採砂石外運，被告
      辛○○於土地遭挖掘時，又不為反對之意思，堪認被告甲○○、丙○○、辛○○三人謀議以挖採砂石外運為整地之方式，被告甲○○、丙○○、癸○○藉此
      挖掘砂石外運牟利之事實，罪證甚明，被告辛○○、甲○○、丙○○等人竊盜
      犯行，應可認定。至被告辛○○先後提出其與被告甲○○間、其與潘文杰及壬○○間對話錄音帶及譯文證明其並未涉案，但被告辛○○與甲○○二人同為本
      案被告，均否認有何涉案之情。另證人壬○○於本院審理時亦否認有如錄音帶
      供述之詞，相關錄音帶內容可信度，已值懷疑，關於被告辛○○、甲○○涉案
      事實部份又與本院之認定不同，均不足為被告辛○○有利之證據，附此敘明。
二、核被告甲○○、丙○○、辛○○、癸○○所為，均係犯刑法第三百二十條第一項
    之普通竊盜罪。被告甲○○、辛○○以自己共同犯罪之意思，事先同謀，推由被
    告丙○○、癸○○實施犯罪之行為，均為共同正犯。其等利用不知情之丁○○運
    送砂石，為間接正犯。又其等先後多次竊盜之行為，時間緊接，手法相同，觸犯
    構成要件相同之罪名，顯係基於概括犯意為之，為連續犯，應依刑法第五十六條
    之規定，以一罪論，並加重其刑。被告辛○○雖取得在上述土地上耕作之權利，
    但對於土地上之砂石，不得任意處分，並無支配力可言，該土地上之砂石仍為財
    政部國有財產局管理持有中，是被告辛○○等四人乘管理人國有財產局不及注意
    之際，挖採土地上之砂石，應屬竊盜行為，檢察官認係犯侵占罪，顯有誤會，又
    檢察官起訴之侵占罪與竊盜罪之侵害財產法益、侵害之時、地及被害主體，均無
    差異，且均有「意圖為自己不法之所有」之主觀犯意及侵害「他人之物」為犯罪
    客體之構成要件，並有罪質上之共通性（見最高法院八十八年度台非字第三五○
    號判決），二者基本事實同一，本院自得變更起訴法條，改以竊盜罪論處。爰審
    酌被告犯罪之動機與目的、竊取砂石之數量及面積、破壞國土之完整、被告甲○○及丙○○居於主導之角色，惡性較重及均否認犯行之犯後態度等一切情狀，各
    量處如主文所示之刑，被告辛○○、癸○○部分並均諭知易科罰金之折算標準。
    扣案之ＰＣ－三百型挖土機為被告丙○○所有，業經被告丙○○供述在卷，為供
    本件犯罪所用之物，應宣告沒收。另扣案之ＪＫ－一○三號大貨車一台，為安雄
    公司所有，有車號查詢汽車車籍一紙在卷可證，並非被告癸○○所有之物，又非
    違禁物，爰不併予宣告沒收。
三、末按行為後法律有變更者，適用裁判時之法律。但裁判前之法律有利於行為人者
    ，適用最有利於行為人之法律，刑法第二條第一項定有明文。查刑法第四十一條
    業經修正，並經總統於九十年一月十日公布施行，於同年月十二日生效。是本件
   被告犯罪之時間，雖在刑法第四十一條修正前，惟依刑法第二條第一項前段規定
    ，仍應適用裁判時即修正後之刑法第四十一條第一項前段，就被告辛○○、癸○○之宣告刑諭知易科罰金及其折算標準。
四、公訴意旨另以：被告辛○○、甲○○、丙○○、癸○○等四人，共同基於違反山
    坡地保育利用條例之概括犯意，在上述地號山坡地上挖採砂石，因未做水土保持
    計劃，致該一坡地挖採後之土石有受雨水沖刷流失之虞，因認被告辛○○、甲○○、丙○○、癸○○等四人另有違反山坡地保育利用條例第三十五條第三項、水
    土保持法第三十三第三項之罪嫌等語。惟按犯罪事實應依證據認定之，無證據不
    得推定其犯罪事實；不能證明被告犯罪或其行為不罰者，應諭知無罪之判決，刑
    事訴訟法第一百五十四條、第三百零一條第一項定有明文。又山坡地保育利用條
    例第三十五條第三項及水土保持法第三十三第三項法條分別規定「致生水土流失
    、毀損水土保持處理與維護設施或釀成災害」、「致生水土流失或毀損水土保持
    之處理與維護設施」之構成要件，亦即均需有具體事實存在為必要，如無上述法
    條規定要件之具體事實，即與山坡地保育利用條例第三十五條第三項及水土保持
    法第三十三第三項規定之構成要件不合，並無成立上述各罪之餘地。公訴意旨認
    被告辛○○等四人涉犯此部罪嫌，無非以被告辛○○等四人挖採砂石，未先擬具
    水土保持計畫，申請主管機關許可及屏東縣政府並函覆：上述挖採砂石之結果，
    有水土流失之虞等為論據。被告辛○○等四人均堅詞否認有何違反山坡地保育利
    用條例或水土保持法之犯行，均辯稱：該處挖採砂石之結果並無造成水土流失之
    情形等語。經查：上述土地於八十九年五月間遭挖採砂石後，迄九十二年五月間
    ，均未發現該處有何水土流失、裸露沖刷之情形，業經證人即屏東縣政府公務員
    庚○○供述明確，顯無證據證明本件有何水土流失、毀損水土保持處理或維護設
    施，抑有釀成災害之情形，依上述說明，被告辛○○等四人所為，即與山坡地保
    育利用條例第三十五條第三項及水土保持法第三十三第三項規定之構成要件不合
    ，並無成立上述各罪之餘地，本應就此部分，均諭知被告辛○○等四人無罪之判
    決，但公訴人認被告辛○○等四人此部分犯行與上述論罪科刑罪刑部分有方法、
    結果之牽連犯之裁判上一罪關係，爰不另為無罪之諭知。
貳、被告己○○、丁○○無罪部分
一、公訴意旨另以：被告辛○○明知上述土地早經主管機關編為山坡保育區之山坡地
    ，採伐林木及土地改良，應先擬具水土保持計劃，申請主管機關許可，以保持水
    土安全，竟夥同被告甲○○，僱用具有犯意聯絡之被告己○○及丁○○二人，在
    上述土地上濫採砂石，侵占入己出售牟利，且未做好水土保持計劃，致該山坡地
    挖採後之土石有受雨水沖刷流失之虞，因認被告己○○、丁○○均涉犯刑法第三
    百三十五條第一項、山坡地保育利用條例第三十五條第三項前段、水土保持法第
    三十三條第三項之罪嫌等語。
二、按犯罪事實應依證據認定之，無證據不得推定其犯罪事實，刑事訴訟法第一百五
    十四條，定有明文。不能證明被告犯罪或其行為不罰者，應諭知無罪之判決，同
    法第三百零一條第一項，復已明定。次按認定犯罪事實所憑之證據，雖不以直接
    證據為限，間接證據亦包括在內；然而無論直接或間接證據，其為訴訟上之證明
    ，須於通常一般之人均不致有所懷疑，而得確信其為真實之程度者，始得據為有
    罪之認定，倘其證明尚未達到此一程度，而有合理之懷疑存在時，即無從為有罪
    之認定；刑事訴訟法上所謂認定犯罪事實之證據，係指足以認定被告確有犯罪行
    為之積極證據而言，如未能發現相當證據或證據不足以證明，自不能以推測或擬
    制之方法，以為裁判基礎，此觀最高法院七十六年台上字第四九八六號、二十九
    年上字第三一○五號、四十年台上字第八六號判例意旨自明。又山坡地保育利用
    條例第三十五條第三項及水土保持法第三十三第三項法條分別規定「致生水土流
    失、毀損水土保持處理與維護設施或釀成災害」、「致生水土流失或毀損水土保
    持之處理與維護設施」之構成要件，亦即均需有具體事實存在為必要，如無上述
    法條規定要件之具體事實，即與山坡地保育利用條例第三十五條第三項及水土保
    持法第三十三第三項規定之構成要件不合，並無成立上述各罪之餘地。
三、公訴意旨認定被告己○○、丁○○涉有侵占等罪嫌，無非以上述土地原使用人戊○○指訴、上述土地遭人違規濫墾之情，亦經證人即屏東縣三地門鄉公所職員乙○○、技士鄭長明證述在卷，且經檢察官履勘屬實，有勘驗筆錄、土地登記查詢
    表、會勘紀錄、照片八幀在卷可佐，另上述山坡地採伐砂石後，會造成水土流失
    之虞，亦有屏東縣政府函文一份在卷可佐等為論據。
四、被告己○○、丁○○雖分別承認被告丙○○於八十九年五月十六日僱請被告己○○至上述土地載運砂石，被告己○○因此另僱請被告丁○○，於同年五月十七日
    駕駛其所有之ＶＯ－二四八號大貨車到場載運砂石之事實，但均否認有何侵占等
    犯行，被告己○○辯稱：丙○○叫我去載砂石，因我沒空，所以僱請丁○○開我
    的車前往工作，我不知道現場情況如何，也不知有何違法情事等語。被告丁○○
    辯稱：是己○○僱請我去工作，我是第一天工作，不知道有是違法的等語。經查
    ：
（一）被告丙○○於八十九年五月十六日以每日六千元之代價，僱請被告己○○至上
      述土地載運砂石，同年五月十七日被告丁○○駕駛車牌號碼ＶＯ－二四八號大
      貨車到場載運砂石，旋為警查獲，在此之前被告己○○、丁○○均未在上述土
      地上施作工程等情，分別經被告己○○、丁○○供述明確，核與被告丙○○供
      述僱請被告己○○及該二人不曾施作上述工程之情節大致相符，則被告己○○
      、丁○○為警查獲前，既均未曾到現場，被告丁○○開始工作當日即為警查獲
      ，足見被告己○○、丁○○對於工程施作之範圍及內容應不明瞭。再者，本件
      案發地緊鄰「青葉排水改善工程」現場，依憑挖採工程外觀上亦足以使人產生
      係在施作合法工程之誤解，被告己○○、丁○○均辯稱不知違法之情，顯非無
      稽。
（二）依證人乙○○、鄭長明之供述、檢察官勘驗筆錄、土地登記查詢表、會勘紀錄
      或現場相片八幀等證據，僅能證明上述土地確有遭人盜採砂石之事實，無從逕
      行推論是被告己○○、丁○○二人所為。而證人戊○○亦未指明被告己○○、
      丁○○有何盜採砂石之情事，上述證據顯難據為被告己○○、丁○○不利之認
      定。
（三）上述土地於八十九年五月間遭挖採砂石後，迄九十二年五月間，均未發現該處
      有何水土流失、裸露沖刷之情形，已如上述，顯無證據證明案發地有何水土流
      失、毀損水土保持處理或維護設施，抑有釀成災害之情形，公訴人所認被告己○○、丁○○二人之行為，與山坡地保育利用條例第三十五條第三項及水土保
      持法第三十三第三項規定之構成要件自有不合，亦無成立上述各罪之餘地。
（四）綜上所述，公訴人提出證明被告己○○、丁○○涉犯侵占等罪嫌之證據，尚未
      達於通常一般之人不致有所懷疑，而得確信其為真實之程度，既仍存有合理之
      懷疑，即無從為被告有罪之認定，此外，復查無其他積極證據足資證明被告己○○、丁○○確有公訴人所指侵占等犯行，依上述說明，既無積極證據足認被
      告己○○、丁○○犯罪，依法即應諭知無罪之判決。
五、被告己○○因故受有左小腿多處撕裂傷併傷口感染，左側跟骨骨折等傷害住院治
    療中而不能到庭，有寶建醫院診斷證明書一紙在卷可證，惟本件關於被告己○○
    犯行部分應諭知無罪之判決，爰不待其到庭逕行判決。
據上論斷，應依刑事訴訟法第二百九十四條第三項、第二百九十九條第一項前段、第
三百條、第三百零一條，刑法第二條第一項前段、第二十八條、第五十六條、第三百
二十條第一項、第四十一條第一項前段、第三十八條第一項第二款、罰金罰鍰提高標
準條例第一條前段、第二條，判決如主文。
中      華      民      國      九十二      年    八    月    二十七    日
                                      臺灣屏東地方法院刑事第二庭
                                          法  官  林昌義
右正本證明與原本無異。
如不服本判決應於收受本判決後送達後十日內向本院提出上訴書狀，其未敘述上訴理
由者，並得於提起上訴後十日內向本院補提理由書狀（均須按他造當事人之人數附繕
本 ）「切勿逕送上級法院」
                                          書記官   潘美碧
中 華      民      國      九十二      年    八    月    二十八    日
附錄論罪科刑法條全文
中華民國刑法第三百二十條
意圖為自己或第三人不法之所有，而竊取他人之動產者，為竊盜罪，處五年以下有期
徒刑、拘役或五百元以下罰金。
意圖為自己或第三人不法之利益，而竊佔他人之不動產者，依前項之規定處斷。
前二項之未遂犯罰之。


司法院資訊處製作；財團法人民間司法改革基金會備份。
